【裁判字號】    90,易,931
【裁判日期】    900831
【裁判案由】    毀棄損壞等
【裁判全文】
臺灣屏東地方法院刑事判決                            九十年度易字第九三一號
    公  訴  人  臺灣屏東地方法院檢察署檢察官
    被      告  丙○○
右被告因毀棄損壞等案件，經檢察官提起公訴（九十年度偵字第三八０四號），本院
判決如左：
    主  文
丙○○連續損壞他人鋁門窗玻璃及自用小貨車擋風玻璃，足以生損害於他人，處拘役
參拾日，如易科罰金，以佰元折算壹日；又以加害身體之事，恐嚇他人致生危害於
安全，處拘役貳拾日，如易科罰金，以佰元折算壹日。應執行拘役肆拾日，如易科
罰金，以佰元折算壹日。
    事  實
一、丙○○前因車子停放位置之問題與鄰居甲○○、乙○○○發生爭執，竟基於毀損
    他人物品之概括犯意，先於民國九十年五月十三日凌晨一時二十分許，在屏東縣
    枋寮鄉○○村○○路二十六巷二十三號前，持路邊撿拾之木棍損壞甲○○所有車
    牌號碼Ｋ２─１２２８號自小貨車擋風玻璃一面，隨後另基於恐嚇危害他人安全
    之犯意，在金榮路二十六巷二號甲○○住處前，對甲○○以：「鳳仔（甲○○之
    夫）你的車是我打的，你膠筏的玻璃也是我打的，你給我小心一點」等加害甲○○之夫高連鳳身體之言語恫嚇之，甲○○將此事轉告高連鳳，致高連鳳心生畏懼
    ，而危害其身體安全。丙○○復於同日十分鐘後，持相同木棍至隆山村金榮路二
    十八號乙○○○自宅前，損壞乙○○○住宅之鋁門窗玻璃一面，足生損害於甲○○、乙○○○。
二、案經甲○○、乙○○○訴由屏東縣警察局枋寮分局移送臺灣屏東地方法院檢察署
    檢察官偵查起訴。
    理  由
一、訊據被告丙○○對於在上開時、地毀損告訴人甲○○、乙○○○之自小貨車擋風
    玻璃及住宅鋁門窗玻璃之事實坦承不諱，核與告訴人甲○○、乙○○○指述之情
    節大致相符，並有照片四幀在卷可徵，被告毀損部分犯行應堪認定。惟被告矢口
    否認有何恐嚇犯行，辯稱當日喝醉酒，才會去破壞他人物品，但沒有出言恐嚇等
    語，然查，其出言恐嚇之事實，業據告訴人甲○○指述甚詳，另被告當日先與其
    妻在馬路上爭吵，隨後以木棍毀損告訴人甲○○自用小貨車擋風玻璃，再往前方
    走，邊走邊以兇惡口氣辱罵說：「鳳仔（甲○○之夫）你的車是我打的，你膠筏
    的玻璃也是我打的，你給我小心一點」等情，亦據證人潘水和迭於警訊及偵查中
    結證明確，證人與被告素不相識，亦無怨隙，應無設詞構陷之理，其證詞應可採
    信。本件被告恐嚇犯行，事證明確，亦堪認定。
二、核被告丙○○所為，係犯刑法第三百五十四條之毀損罪及同法第三百零五條之恐
    嚇危害安全罪。其先後二次毀損犯行，時間僅相隔十分鐘，手法相同，顯係基於
    概括犯意為之，為連續犯，應以一罪論，並依法加重其刑，公訴人未認連續犯，
    應有未洽。又被告所犯毀損罪及恐嚇危害安全罪間，犯意各別，行為互殊，應予
    分論併罰。爰審酌被告素行、犯罪動機、目的、手段、所生危害及犯後態度，暨
    其迄今未與告訴人達成民事和解，賠償其損害等一切情狀，分別量處如主文所示
    之刑，並均諭知易科罰金之折算標準及定執行刑。至被告持以毀損用之木棍一支
    ，係被告自路邊撿拾，並非被告所有，且未扣案，並無證據證明尚屬存在，自無
    庸為沒收之諭知。特此敘明。
據上論斷，應依刑事訴訟法第二百九十九條第一項前段，刑法第五十六條、第三百零
五條、第三百五十四條、第四十一條第一項前段、第五十一條第六款，罰金罰鍰提高
標準條例第一條前段、第二條，判決如主文。
本案經檢察官趙燕利到庭執行職務。中
      華      民      國    九十      年      八      月    三十一    日
                                      臺灣屏東地方法院刑事第三庭
                                          審判長法  官  黃國永
                                                法  官  余德正
                                                法  官  陳姵君
右正本證明與原本無異。
對於本判決如有不服應於收受送達後十日內向本院提出上訴書狀上訴於台灣高等法院
高雄分院並按他造當事人之人數附具繕本。
                                              書記官   蔡德章
中      華      民      國    九十      年      八      月    三十一    日
得上訴
附錄：
刑法第三百五十四條
毀棄、損壞前二條以外之他人之物或令致不堪用，足以生損害於公眾或他
人者，處二年以下有期徒刑、拘役或五百元以下罰金。
刑法第三百零五條：
以加害生命、身體、自由、名譽、財產之事，恐嚇他人致生危害於安全者，處二年
以下有期徒刑、拘役或三百元以下罰金。


司法院資訊處製作；財團法人民間司法改革基金會備份。
